臺灣高雄地方法院刑事裁定
111年度簡抗字第1號
抗  告  人  
即  被  告  曾建源
            
          
          
          
上列抗告人即被告因妨害名譽案件，不服本院中華民國111年3月
10日所為110年度簡字第3261號裁定，提起抗告，本院管轄之第
二審合議庭裁定如下：
    主  文
抗告駁回。
    理  由
一、抗告意旨略以：抗告人即被告曾建源（下稱抗告人）確實沒
    有收到判決書及送達通知。另根據警局的送達證書，可能是
    有人至派出所誤領了抗告人的判決書。另抗告人認為對受判
    決人不利之判決於接近上訴期間末日時應以電話再行通知受
    判決人，較為合理等語。
二、原裁定意旨略以：本院110年度簡字第3261號刑事簡易判決
    正本於民國110年12月15日送達抗告人戶籍地及居所，因均
    未獲會晤本人，亦無受領文書之同居人或受僱人，故於同日
    將該送達文書分別寄存於派出所，當時抗告人亦無在監在押
    之紀錄，則本件刑事判決即應自寄存送達於抗告人住所、居
    所之110年12月15日之翌日起算10日期間，於110年12月25日
    發生送達效力，上訴期間則自寄存送達生效之翌日即110年1
    2月26日起算20日，故其上訴期間末日為111年1月14日（星
    期五），然抗告人遲至同年3月1日始提起上訴，是以本件上
    訴顯然逾期，其上訴違背法律上之程式且屬無從補正，應予
    裁定駁回等語。
三、按上訴期間為20日，自送達判決後起算；原審法院認為上訴
    不合法律上之程式或法律上不應准許或其上訴權已經喪失者
    ，應以裁定駁回之，刑事訴訟法第349條前段、第362條前段
    分別定有明文。又對於簡易判決之上訴，依刑事訴訟法第45
    5條之1第3項規定，準用前揭上訴逾期而駁回之規定，故倘
    上訴人逾期對簡易判決提起上訴，原審法院即應以裁定駁回
    之。次按送達於應受送達人之住居所、事務所或營業所，不
    獲會晤應受送達人，亦無受領文書之同居人或受僱人時，得
    將文書寄存送達地之自治或警察機關，並作送達通知書2份
    ，1份黏貼於應受送達人住居所、事務所、營業所或其就業
    處所門首，另1份置於該送達處所信箱或其他適當位置，以
    為送達；寄存送達，自寄存之日起，經10日發生效力，民事
    訴訟法第138條第1項、第2項亦有明文，且刑事判決之寄存
    送達，依刑事訴訟法第62條準用民事訴訟法之上揭規定，亦
    自寄存之日起，經10日發生效力。再按寄存送達發生效力所
    應經之10日期間，係以其期間末日之終止，為10日期間之終
    止，此後即開始計算所應為訴訟行為之法定不變期間。至於
    應受送達人究於何時前往領取應送達文書，或竟未前往領取
    ，於送達所生之效力皆無影響。而應受送達人同時有住所、
    居所或事務所者，在其中任何一處為送達，均非法所不許（
    最高法院108年度台上字第2751號判決意旨參照）。
四、查抗告人因妨害名譽案件，經本院於110年12月8日以110年
    度簡字第3261號第一審簡易判決後，本院即向抗告人該時之
    住所地「高雄市○○區○○○路00○0號」及居所地「高雄市○鎮區
    ○○路000號」送達判決正本，嗣因郵務投遞人員於110年12月
    15日在上開住所、居所均未獲會晤本人，亦無受領文書之同
    居人或受僱人，故於同日將該送達文書分別寄存於高雄市政
    府警察局新興分局中山路派出所及高雄市政府警察局前鎮分
    局瑞隆派出所等情，有本院送達證書在卷可稽（簡字卷第19
    、21頁），且抗告人斯時並無在監在押之紀錄乙節，亦有臺
    灣高等法院在監在押全國紀錄表在卷可參。是依前揭說明，
    本件刑事判決即應自寄存送達於抗告人住所、居所之110年1
    2月15日之翌日起算10日期間，於110年12月25日發生送達效
    力，上訴期間則自寄存送達生效之翌日即110年12月26日起
    算20日，故其上訴期間末日為111年1月14日（星期五）。惟
    抗告人遲至同年3月1日始以陳述意見狀表明提起上訴，有其
    陳述意見狀上本院收文戳章可稽，是其提起上訴已逾法定不
    變期間，上訴顯已逾期甚明。
五、綜上所述，原裁定因而認其上訴違背法律上程式，且無從補
    正，依據刑事訴訟法第455條之1第3項、第362條前段規定裁
    定駁回其上訴，於法並無違誤。抗告人雖仍執上開理由對原
    審裁定提起抗告，然原裁定既無違誤，其抗告自屬無理由，
    應予駁回。另本件送達證書上有關派出所之印章僅為該等派
    出所之收文章，並表彰送達之司法文書寄存於何派出所，與
    是否經人簽收判決無涉，故抗告人以上開理由認遭人誤簽其
    姓名而領取判決書，顯屬誤會，併此敘明。
據上論斷，依刑事訴訟法第455 條之1 第4 項、第5 項、第412
條，裁定如主文。 
中　　華　　民　　國　　111 　年　　4 　　月　　21　　日
                  刑事第十二庭  審判長法　官  蔡書瑜
　　　　　　　　　　　　　　　　　　　法　官  楊甯伃
　　　　　　　　　　　　　　　　　　　法　官  蔡有亮
以上正本證明與原本無異。
不得抗告。
中　　華　　民　　國　　111 　年　　4 　　月　　21　　日
　　　　　　　　　　　　　　　　　　　書記官　葉郁庭